臺灣士林地方法院交通事件裁定　　　　　　九十三年度交聲字第六三０、六三一號
　　原處分機關　臺北市交通事件裁決所
　　異　議　人
　　即受處分人　乙○○
右列異議人即受處分人因違反道路交通管理處罰條例案件，對於臺北市交通事件裁決
所民國九十三年六月二十三日所為之處分（原處分案號：北市裁三字第裁二二─ＡＣ
Ｕ六七四一一０號、北市裁三字第裁二二─ＡＣＵ六七四一一一號），聲明異議，本
院裁定如左：
        主  文
異議駁回。
        理  由
一、按汽車駕駛人於行駛道路時，使用手持式行動電話進行撥接或通話者，處新臺幣
    三千元罰鍰；且汽車駕駛人，駕駛汽車有不服從交通勤務警察或依法令執行交通
    指揮、稽查任務人員之指揮或稽查者，處新臺幣九百元以上一千八百元以下罰鍰
    ；而汽車駕駛人有道路交通管理處罰條例第六十條第二項第一款情形者，記違規
    點數一點，分別於道路交通管理處罰條例第三十一條之一第一項、第六十條第二
    項第一款、第六十三條第一項第一款定有明文。
二、原處分意旨略以：異議人乙○○駕駛ＭＱ─４４５９號車，於九十三年四月五日
    十五時三十二分許，在臺北市○○路○段與文林北路口處，遭舉發「使用手持式
    行動電話通話」、「駕駛拒出示證件，不符取締」違規，各依違反道路交通管理
    處罰條例第三十一條之一第一項、第六十條第二項第一款規定，分別處罰鍰新台
    幣參仟元、玖佰元，共計參仟玖佰元整，並依同條例第六十三條第一項第一款，
    記違規點數一點。
三、異議意旨略以：其在等待紅綠燈時，警員叫其車輛靠路邊，稱其使用行動電話通
    話，當時其雖告訴警員並未使用行動電話，然員警稱要查通聯記錄，其乃回稱「
    可以，歡迎你去查」，接著其就將車開離，其認為員警舉發錯誤，因而聲明異議
    云云。
四、經查，異議人乙○○對於車號ＭＱ─４４５９號車為其所有，且於九十三年四月
    五日十五時三十二分許，途經臺北市○○路○段與文林北路口處，經警攔停舉發
    「使用手持式行動電話通話」、「駕駛拒出示證件，不符取締」違規之情事並不
    否認，且據其到庭陳稱：「（你那天用的手機號碼為何？）我當時帶00000
    00000（和信），0000000000（中華）兩隻手機：：：。」、「
    ：：我聽他要聲請通聯紀錄，我聽了有點火大，有點生氣，我說歡迎你去聲請，
    我就把車開走」等語；證人甲○○（本件舉發之員警）亦到庭證稱：「當天我是
    服十五到十七時的勤務，我是騎著機車由承德路往文林北路由北往南行駛，要到
    文林北路與承德路七段路口等紅綠燈，看見受處分人乙○○開著車子，行駛對向
    內側車道，要往北投行駛，與我反方向，我看到他在打行動電話，我就將機車掉
    頭過來，他在石牌路口停紅綠燈，所以我就請他到在臺北市○○路○段與石牌路
    口停下來，我要看他的證件，他叫我不要開罰單，我告訴他開不開是一回事，但
    是至少我要看他的證件，然後他就說「不要開」，而且說如果他現在不承認，我
    也沒有辦法，後來他的證件始終不給我看，他的車子就開走，我當時有對他說，
    假如你的證件不給我，我也不耽誤你的時間，但我會把告發單寄給你。」、「我
    攔截到他大概是三點三十五分左右，所以三點三十二分左右應該是我看到他在打
    電話的時候。」等語明確。復經本院依職權向相關之電信公司調閱異議人乙○○
    所有行動電話號碼之通聯紀錄，經中華電信公司回覆本院資料中顯示異議人所有
    0000000000號手機，於九十三年四月五日十五時三十三分五秒有對電
    話號碼0000000000發話之記錄，且其發訊電信基地台為台北市北投區
    ○○○路二五０至二六二號十二樓屋頂上，與本件舉發地點至為接近，是異議人
    空言辯稱於前揭時、地開車時並無使用行動電話，是員警執意開單告發，舉發有
    誤云云，顯不足採信。本件異議人確有前述交通違規之事實至為明確，堪以認定
    。從而原處分機關爰依道路交通管理處罰條例第三十一條之一第一項、第六十條
    第二項第一款規定，裁決「罰鍰新台幣參仟玖佰元整，並依同條例第六十三條第
    一項第一款規定，記違規點數一點」核無不當。本件聲明異議為無理由，應予駁
    回。
據上論斷，應依道路交通案件處理辦法第十九條，裁定如主文。
中　　　華　　　民　　　國　　　九十三　　　年　　十　　月　　　十五　　日
                                    臺灣士林地方法院交通法庭
                                            法  官  張  國  棟
右正本證明與原本無異。
如不服本裁定，應於送達後五日內，向本院提出抗告狀。
                                            書記官  何  子  傑
中　　　華　　　民　　　國　　　九十三　　　年　　十　　月　　　十五　　日
